# 购买固定资产前期发生的费用的会计处理

提问人：numberxu123 时间：2022-11-04 17:00:17
A公司拟收购B办公大楼，前期发生了 50 万元的咨询费用和 100 万元的可行性研究报告费用。上述费用是否计入B大楼购买原值？在取得B大楼控制权时，上述费用如何列报？
个人理解：根据《企业会计准则第 4 号——固定资产》第八条 外购固定资产的成本，包括购买价款、相关税费、使固定资产达到预定可使用状态前所发生的可归属于该项资产的运输费、装卸费、安装费和专业人员服务费等。
因此，购买B大楼发生的咨询费和可研费用应当计入B大楼的购买成本，在取得B大楼控制权之前，应将发生的费用确认为“其他非流动资产”，如最终未购买B大楼，在确定不购买时将“其他非流动资产”转入“管理费用”。
请教陈老师，上述理解是否准确？

回答人：chenyiwei
虽然这两项费用是为了收购该大楼而发生的，但这些费用系发生于购买决策作出之前，属于为作出决策的沉没成本，即使后续作出不购买的决策，也不能收回已发生的这些支出。所以不应将其理解为与收购房产相关的增量成本，应在发生时直接计入损益（管理费用）。